臺灣臺中地方法院刑事判決　　　　　　　　　　　　九十三年度訴字第二一七號
　　公　訴　人　臺灣臺中地方法院檢察署檢察官
　　被　　　告　甲○○
右列被告因違反毒品危害防制條例案件，經檢察官提起公訴（九十三年度毒偵字第三
一四九號），復經本院合議庭裁定由受命法官獨任行簡式審判程序，本院判決如左：
    主  文
甲○○連續施用第一級毒品，處有期徒刑玖月，扣案之海洛因肆包（驗餘淨重陸點捌
公克，包裝重壹點零壹公克）沒收銷燬、注射針筒壹支沒收；又連續施用第二級毒
品，處有期徒刑伍月，扣案之安非他命毛重拾點捌公克沒收銷燬、吸食器壹組沒收
。應執行有期徒刑壹年，扣案之海洛因肆包（驗餘淨重陸點捌公克，包裝重壹點零
壹公克）、安非他命毛重拾點捌公克均沒收銷燬，扣案之注射針筒壹支及吸食器壹
組均沒收。
    事  實
一、甲○○有毀損、妨害自由、違反槍砲彈藥刀械管制條例、恐嚇、贓物等前科（均
    未構成累犯），又於民國（下同）九十二年間因施用第一級毒品海洛因案件，經
    本院裁定送觀察、勒戒後，因無繼續施用毒品之傾向，於九十二年二月十四日觀
    察勒戒執行完畢釋放，復經臺灣臺中地方法院檢察署檢察官於九十二年二月十四
    日以九十二年度毒偵字第四七二號為不起訴處分。詎其仍不知悔改，復基於施用
    海洛因之概括犯意，自九十二年七月間某日起至九十三年九月二十日止，在臺中
    縣神岡鄉○○路一一四號居處，以針筒將海洛因摻水打入香煙內，再予吸食之方
    式，約三、四天一次，連續施用第一級毒品海洛因多次；又另基於施用安非他命
    之概括犯意，自九十二年七月間某日起至九十三年九月二十一日止，在上址居處
    ，將安非他命置於玻璃吸食器內，以火燒烤，使之產生煙霧後吸食之方式，約一
    、二天一次，連續施用第二級毒品安非他命多次。嗣於九十三年八月十八日十一
    時四十分許，在上址居處為警查獲，並扣得其所有供施用之第一級毒品海洛因四
    包（驗餘合計淨重六點八三公克，包裝重一點０一公克）、第二級毒品安非他命
    （毛重十點八三公克）、供施用海洛因所用之注射針筒一支及供施用安非他命所
    用之吸食器一組。
二、案經臺中縣警察局豐原分局報請臺灣臺中地方法院檢察署檢察官偵查起訴，復經
    本院合議庭裁定由受命法官獨任行簡式審判程序。
    理  由
一、訊據被告甲○○對於右揭時地施用海洛因及施用安非他命多次之犯行於本院均坦
    承不諱，並有扣案為被告所有供施用之第一級毒品海洛因四包、第二級毒品安非
    他命（毛重十點八三公克）、注射針筒一支、吸食器一組可佐；再上開海洛因四
    包經送驗結果，確係海洛因無訛，驗餘淨重六點八三公克，包裝重一點０一公克
    ，亦有法務部調查局鑑定通知書可稽。且查，被告為警查獲後，經採尿送驗以Ｇ
    Ｃ／ＭＳ確認結果，呈嗎啡、可待因、安非他命及甲基安非他命陽性反應，有中
    山醫學大學附設醫院藥物濫用檢測中心尿液檢驗報告附卷可佐，被告右揭自白與
    事實相符，其右揭施用第一、二級毒品犯行堪予認定。又查，被告前於九十二年
    間因施用毒品案件，經觀察、勒戒後，因無繼續施用毒品之傾向，於九十二年二
    月十四日觀察勒戒執行完畢後釋放，並由臺灣臺中地方法院檢察署檢察官於九十
    二年二月十四日以九十二年度毒偵字第四七二號為不起訴處分等情，亦有臺灣高
    等法院被告全國前案紀錄表、臺灣臺中地方法院檢察署刑案資料查註紀錄表可佐
    ，是被告本件確係於觀察勒戒執行完畢後五年內再犯本件施用海洛因、安非他命
    犯行。事証明確，被告右揭施用第一級、第二級毒品犯行均堪予認定。
二、按連續數行為而犯同一之罪名者，以一罪論，刑法第五十六條定有明文，則當連
    續犯罪之際，遇刑法有變更時，其一部涉及舊法，一部涉及新法者，即應依最後
    行為時之法律處斷，最高法院二十九年上字第三八六六號、二十八年上字第七三
    三號、二十七年上字第一六０七號、十九年非字第一五六號判例可資參照。查毒
    品危害防制條例業經總統於九十二年七月九日修正公布，並自九十三年一月九日
    施行，本件被告多次為施用海洛因、安非他命犯行，均為連續犯，其犯行一部係
    在毒品危害防制條例修正前，一部係在毒品危害防制條例修正後，依前揭實務見
    解，應依修正後毒品危害防制條例處斷，無適用刑法第二條第一項前段或但書之
    餘地，附此敘明。核被告所為，係犯毒品危害防制條例第十條第一項之施用第一
    級毒品罪及同條例第十條第二項之施用第二級毒品罪。被告施用第一級毒品海洛
    因、第二級毒品安非他命而持有海洛因、安非他命之低度行為，應分別為其施用
    海洛因、安非他命之高度行為所吸收，均不另論罪。再被告所為上開施用海洛因
    、安非他命犯行多次，各時間緊接，所犯罪名相同，顯均係基於概括之犯意為之
    ，均為連續犯，爰分別依刑法第五十六條之規定以一罪論，並加重其刑。再被告
    所犯上開之施用第一級毒品海洛因罪、第二級毒品安非他命罪間，犯意各別，行
    為互殊，犯罪構成要件不同，應予分論併罰。爰審酌被告一再施用毒品，經觀察
    勒戒後，仍不知戒惕，再次施用第一級毒品、第二級毒品，無視於毒品對於自身
    健康之戕害及國家對於杜絕毒品犯罪之禁令，不知戒除惡習，然念及被告坦承施
    用毒品犯行，態度良好，其施用毒品海洛因及安非他命並無危害他人，本之施用
    毒品者均有相當程度之成癮性及心理依賴，其犯罪心態與一般刑法犯罪之本質並
    不相同，容應以「病人」之角度為考量，並側重適當之醫學治療及心理矯治為宜
    ，及被告施用毒品之期間、次數及犯後態度等一切情狀，各量處如主文所示之刑
    並定其應執行刑。
三、扣案之第一級毒品海洛因四包（驗餘合計淨重六點八三公克，包裝重一點０一公
    克）、第二級毒品安非他命（毛重十點八三公克），係被告所有於現場查獲之毒
    品，爰依毒品危害防制條例第十八條第一項前段宣告沒收銷燬；再扣案之注射針
    筒一支及吸食器一組，係被告所有分別供施用海洛因、安非他命所用之物，業據
    被告於偵訊自承在卷，爰依法宣告沒收。
四、被告自九十三年八月十九日起至同年九月二十日止之施用海洛因多次之犯行，及
    被告自九十三年八月十八日起至同年九月二十一日止之施用安非他命多次犯行部
    分，雖未據起訴，惟與前開起訴並有罪部分，各有連續犯之裁判上一罪關係，本
    院自得併予審究，併此敘明。
據上論斷，應依刑事訴訟法第二百七十三條之一第一項、第二百九十九條第一項前段
，毒品危害防制條例第十條第一項、第二項、第十八條第一項前段、第二十三條第二
項，刑法第十一條、第五十六條、第五十一條第五款、第三十八條第一項第二款，判
決如主文。
中      華      民      國    九十三    年      十      月    二十六    日
                                        臺灣臺中地方法院刑事第十庭
                                            法  官    黃  家  慧
右正本證明與原本無異。
如不服本判決，應於送達後十日內向本院提出上訴狀(須附繕本)，上訴於臺灣高等
法院臺中分院。
                                            書記官
中      華      民  國    九十三    年      十      月    二十六    日
附論罪科刑法條
毒品危害防制條例第十條第一項、第二項：
施用第一級毒品者，處六月以上五年以下期徒刑。
施用第二級毒品者，處三年以下有期徒刑。
